【裁判字號】    97,聲再,74
【裁判日期】    971029
【裁判案由】    聲請再審
【裁判全文】
臺灣高等法院臺南分院刑事裁定          97年度聲再字第74號
再審聲請人
即受判決人  甲○○
上列再審聲請人因竊佔案件，對於本院87年度上易字第1190號中
華民國87年8月11日確定判決（原審臺灣嘉義地方法院87年度易
字第422號判決、偵查案號臺灣嘉義地方法院檢察署86年度偵字
第6166號）聲請再審，本院裁定如下：
    主  文
再審之聲請駁回。
    理  由
一、聲請意旨略稱：原確定判決以聲請人竊佔嘉義縣六腳鄉○○
    ○段六斗小段666-1地號土地21.18平方公尺，而判處聲請人
    有期徒刑6月確定。茲因嘉義縣政府於97年6月13日已函請嘉
    義縣朴子地政事務所更正六腳鄉○○○段六斗小段628、638
    、644、666-1地號間地籍圖線。根據變更後之「地籍圖線」
    ，被告之建物已無佔用鄰地666-1號之土地，依刑事訴訟法
    第420條第1項第6款，以發現新證據，足認被告應受無罪判
    決之規定，提起本件再審之聲請云云。
二、按有罪之判決確定後，為受判決人利益聲請再審，必其聲請
    之理由合於刑事訴訟法第420條第1項各款所列情形之一，始
    得准許之。又按因發見確實之新證據，足認受有罪判決之人
    應受無罪、免訴、免刑或輕於原判決所認罪名之判決者，得
    聲請再審，為刑事訴訟法第420條第1項第6款所明定。所謂
    發見確實之新證據，係指當時已經存在，而發見在後或審判
    時未經注意之證據，且須就新證據之本身形式上觀察，毋須
    經調查程序，顯然可認為確實足以動搖原確定判決而言（最
    高法院35年特抗字第21號及40年台抗字第2號判例參照）。
三、再審聲請人固提出嘉義縣政府於97年6月13日函命嘉義縣朴
    子地政事務所更正六腳鄉○○○段六斗小段628、638、644
    、666-1地號間地籍圖線，及變更後之上開地號土地之地籍
    圖謄本，主張依據變更後之「地籍圖線」，被告之建物已無
    佔用鄰地666-1號之土地，依刑事訴訟法第420條第1項第6款
    ，以發現新證據，為本件再審聲請。惟查，上開所謂新證據
    ，係於97年6月13日始發生，並非本院87年度上易字第1190
    號於中華民國87年8月11日判決時即已存在之證據，則該證
    據並非於判決確定前因未經發現而不及調查斟酌，自非刑事
    訴訟法第420條第1項第6款所稱發現確實之新證據。又因再
    審聲請人為本件聲請，本院乃於97年10月9日影印97年6月13
    日嘉義縣政府函及本院87年度上易字第1190號判決併所附86
    年10月2日嘉義縣朴子地政事務所複丈成果圖（作為附件）
    ，函請嘉義縣朴子地政事務所查明：「貴所於民國97年4月
    間辦理如附件所示各該土地間地籍圖線更正，其中坐落六腳
    鄉○○○段六斗小段666-1號土地面積自214平方公尺變更為
    240平方公尺。請查明本院87年度上易字第1190號判決所引
    用貴所86年10月2日之複丈成果圖六腳鄉○○○段六斗小段
    666-1號代號3所示，被竊佔之0.002118公頃（即21.18平方
    公尺）土地之位置、面積，有無變更或變動？如有，其變更
    或變動之情形為何？」，嘉義縣朴子地政事務所於97年10月
    20日檢附該所於同日所製作六腳鄉○○○段六斗小段666-1
    號土地之複丈成果圖到院。依上開新製作之複丈成果圖所示
    ，如本院87年度上易字第1190號判決所附複丈成果圖六腳鄉
    ○○○段六斗小段666-1號代號3所示位置，仍有被佔用之事
    實，有該函及所附複丈成果圖在卷可佐，亦無再審聲請人所
    稱其所有之建物已無佔用鄰地666-1號土地之事實，附此敘
    明。
四、綜上所述，再審聲請人本件聲請及所提之證據，並不合刑事
    訴訟法第420條第1項第6款所稱發現確實之新證據，揆諸前
    揭法條、裁判及說明，本件再審之聲請，為無理由，應予駁
    回。
五、據上論斷，應依刑事訴訟法第434條第1項，裁定如主文。
中    華    民    國    97    年    10    月    29    日
                  刑事第一庭    審判長法  官  黃崑宗
                                      法  官  夏金郎
                                      法  官  王明宏
以上正本證明與原本無異。
不得再抗告。
                                      書記官  黃全忠
中    華    民    國    97    年    10    月    29    日


司法院資訊處製作；財團法人民間司法改革基金會備份。
